【裁判字號】    95,裁,1754
【裁判日期】    950810
【裁判案由】    房屋稅
【裁判全文】
最  高  行  政  法  院  裁  定
                                     95年度裁字第01754號
上  訴  人  中國石油股份有限公司煉製事業部大林煉油廠
代  表  人  甲○○
被 上訴 人  高雄市稅捐稽徵處
代  表  人  乙○○
上列當事人間因房屋稅事件，上訴人對於中華民國94年1月31日
高雄高等行政法院93年度訴字第737號判決，提起上訴，本院裁
定如下：
    主  文
上訴駁回。
上訴審訴訟費用由上訴人負擔。
    理  由
一、按對於高等行政法院判決之上訴，非以其違背法令為理由，
    不得為之，行政訴訟法第242條定有明文。依同法第243條第
    1項規定，判決不適用法規或適用不當者，為違背法令；判
    決有同法條第2項所列各款情形之一者，為當然違背法令。
    又提起上訴，應以上訴狀表明上訴理由並應添具關於上訴理
    由之必要證據，復為同法第244條第1項第4款及第2項所明定
    。是當事人提起上訴，如以原審判決有不適用法規或適用不
    當為理由時，其上訴狀應有具體之指摘，並揭示該法規之條
    項或其內容；如以原審判決有上開規定所列各款情形之當然
    違背法令為理由時，其上訴狀應揭示合於該款之事實。如上
    訴狀未依此項方法表明，或其所表明者，顯與上開法條規定
    之情形不相合時，即難認為已對原審判決之違背法令有具體
    之指摘，其上訴自難認為合法。
二、本件上訴意旨略以：依財政部58年3月14日台財稅發字第291
    7號函釋意旨及原判決所述，系爭汽電共生廠房之建築物不
    僅供支撐機械設備使用，更因其本體間相連通且可移動而當
    作機械設備使用，換言之，該建築物本身即作為該機械設備
    使用，且無作為其他房屋用途之意。至於茶水桌椅雖非機械
    設備整體所必要之一環，乃係為人性尊嚴考量而設，倘認無
    此原理原則之適用，亦得除去該設施，斷無因此一蕞爾方地
    而擴張解釋系爭建築物有房屋用途，原判決有判決適用法規
    不當及判決不備理由之違法。又依財政部58年3月14日台財
    稅發字第2917函釋及財政部70年7月14日台財稅第35738號函
    釋可知，課徵房屋稅判斷要件有二：有門窗、牆壁；為遮陽
    防雨以外之目的。原判決未審究其理由，概括認定建築物即
    有房屋用途，並就「R.O.C.觸媒存放處廠房」課徵房屋稅，
    有判決理由矛盾及判決不備理由之違法等語。
三、查上訴人所有位於高雄市小港區○○○路50號之「R.O.C汽
    電共生廠房」（稅籍編號：00000000000號）及「R.O.C觸媒
    存放處廠房」（稅籍編號：00000000000號），經被上訴人
    所屬小港分處於民國92年8月間執行房屋稅籍清查時發現該
    等廠房核屬供營業用之房屋，乃依法補徵上訴人88年至92年
    房屋稅，共計新臺幣297,168元。上訴人不服，循序提起行
    政訴訟。原判決以系爭「R.O.C汽電共生廠房」之機械設備
    與建物本體雖有連通之管線，且其鋼骨造部分第1、2層間樓
    板確屬可移動式高架平台，主要作為承載機械設備之用，然
    該部分建物乃具有頂蓋、樑柱、牆壁，且固定於土地上之建
    築物，至為顯然；其第2層除放置機器設備外，非不得作為
    其他房屋用途使用，且原處分就此機電廠房部分亦僅核定1
    層面積666平方公尺，即係考量該部分廠房構造上係作中空
    設計，故未以2層建物課稅；至其餘鋼筋混凝土造廠房，其
    第2層部分，設有水泥地板，且作為機房使用，機房內置有
    電腦控制設備1套，辦公桌椅3張，桌上置有小型電腦、飲水
    機，牆上貼有巡視紀錄表等表格等物，實與一般廠房或辦公
    場地並無二致，且據上訴人之訴訟代理人鄭光宇於勘驗現場
    時表示，系爭廠房2樓辦公桌椅、電腦係作為中控系統以及
    方便人員巡視掌控之用，有勘驗筆錄可憑，益證該廠房之2
    樓機房部分尚可供作機器設備以外之用途，則被上訴人據以
    核課房屋稅，難謂與法有違。上訴人以系爭「R.O.C汽電共
    生廠房」應有財政部58年3月14日台財稅發字第2917號函釋
    之適用，主張得免徵房屋稅云云，即無理由。另「R.O.C觸
    媒存放處廠房」部分，經查其為一獨立、開放之鋼鐵造棚架
    之簡陃房屋，具有頂蓋與樑柱，已符合房屋稅法第3條及建
    築法第4條所規定房屋之要件，其雖屬未設有門窗、牆壁之
    屋頂棚架，但因其係存放R.O.C觸媒供RDS工廠使用，與其營
    業有關，故該屋頂棚架即有供遮陽防雨以外之目的使用，符
    合財政部70年7月14日台財稅第35738號函釋但書規定，自應
    依法課徵房屋稅等由，而駁回其訴。上訴意旨係就原審認定
    系爭「R.O.C汽電共生廠房」可供機械設備以外之用途，非
    屬財政部58年3月14日台財稅發字第2917號函釋所指專供機
    械設備用之建築物，及「R.O.C觸媒存放處廠房」為房屋稅
    條例第3條規定房屋之要件，且作為存放營業用R.O.C觸媒場
    所，均為供營業使用之事實認定為爭執，並對於原判決已為
    論斷，泛言未論斷或論斷矛盾，難認為對於原判決之如何違
    背法令已有具體之指摘，依首揭說明，其上訴為不合法，應
    予駁回。
四、依行政訴訟法第249條第1項前段、第104條、民事訴訟法第
    95條、第78條，裁定如主文。
中    華    民    國    95    年    8     月    10    日
                  第五庭審判長法  官  鄭  淑  貞
                              法  官  黃  合  文
                              法  官  吳  明  鴻
                              法  官  林  茂  權
                              法  官  鄭  小  康
以  上  正  本  證  明  與  原  本  無  異
中    華    民    國    95    年    8     月    10    日
                              書記官  阮  桂  芬


司法院資訊處製作；財團法人民間司法改革基金會備份。
